臺灣臺北地方法院民事判決
111年度建字第82號
原      告  洺督工程有限公司

法定代理人  黃憶晴  
訴訟代理人  謝榮裕律師
被      告  臺北市停車管理工程處

法定代理人  李昆振

訴訟代理人  徐志明律師
            蔡崧翰律師
            戚本昕律師
追加  被告  驊宏資通股份有限公司

法定代理人  廖文鐸  
訴訟代理人  張譽尹律師
上列當事人間代位返還履約保證金事件，本院於民國111年10月2
4日言詞辯論終結，判決如下：
    主  文
原告之訴及其假執行之聲請均駁回。
訴訟費用由原告負擔。
    事實及理由
壹、程序方面
一、按訴狀送達後，原告不得將原訴變更或追加他訴，但請求之
    基礎事實同一、擴張或減縮應受判決事項之聲明者，不在此
    限，民事訴訟法第255條第1項第2款、第3款定有明文。所謂
    請求之基礎事實同一，係指變更或追加之訴與原訴之主張爭
    點有其共同性，各請求利益之主張在社會上可認為同一或關
    連，而就原請求之訴訟及證據資料，於審理繼續進行在相當
    程度範圍內具有同一性或一體性，得期待於後請求之審理予
    以利用，俾先後兩者請求在同一程度加以解決，避免重複審
    理，進而為統一解決紛爭者，即屬之。又第三人起訴請求確
    認他人間之某法律關係存在或不存在，必須以該法律關係之
    雙方當事人為共同被告一同起訴，若僅以其中一方當事人為
    被告起訴者，即非適格之當事人（最高法院93年度台上字第
    117號、77年度台上字第1418號裁判意旨參照）。
二、查原告以驊宏資通股份有限公司（下稱驊宏公司）前於民國
    97年8月11日與被告臺北市停車管理工程處（下稱停管處，
    與驊宏公司合稱被告，單指其一則稱其名）簽訂「建國南北
    路高架下停車場增購電腦收費系統設備及監視系統設備工程
    案」（下稱系爭工程)採購契約（下稱系爭契約)，後將系爭
    工程中之「⒈主控制室副控制室設備工程，⒉緊急押扣及對講
    系統，⒊中央監控整合管理系統，⒋電力系統及消防系統」（
    下稱99年合約工程）分包於原告並簽訂採購契約（下稱99年
    契約），因驊宏公司與停管處就系爭契約已依系爭契約第21
    條第1項第5、6款約定就工程尾款、懲罰性違約金及逾期違
    約金進行契約價金之結算，停管處尚應給付驊宏公司新臺幣
    （下同）969萬6,236元，驊宏公司依系爭契約第21條第4項
    第2款約定及民法第179條規定對停管處有返還履約保證金之
    債權存在，而其對驊宏公司有請求返還履約保證金、票據之
    債權請求權、不當得利及侵權行為之債權，因驊宏公司怠於
    向停管處行使返還履約保證金之權利，爰依民法第242條之
    規定代驊宏公司向停管處請求返還履約保證金，並聲明：㈠
    停管處應給付驊宏公司219萬953元，及其中180萬5,953元自
    100年8月10日起至清償日止，按年息6%計算之利息，其餘自
    起訴狀繕本送達翌日起至清償日止，按年息5%計算之利息，
    並由原告代位受領。㈡願以現金或同額之銀行可轉換無記名
    定存單供擔保，請准宣告假執行（見本院卷第9至15頁）。
    因停管處否認驊宏公司對其有返還履約保證金之債權，原告
    嗣提出民事訴之變更暨爭點整理狀追加被告驊宏公司並變更
    訴之聲明，後再多次變更聲明，最終確定聲明「㈠確認驊宏
    公司對停管處就系爭契約有履約保證金債權219萬953元存在
    。㈡停管處應給付驊宏公司219萬953元，及其中181萬5,953
    元自100年8月10日起至清償日止，按年息6%計算之利息，其
    餘自起訴狀繕本送達翌日起至清償日止，按年息5%計算之利
    息（下稱219萬953元本息），並由原告代位受領。㈢原告願
    以現金或同額之臺灣土地銀行股份有限公司南崁分公司可轉
    換無記名定存單供擔保，請准宣告假執行。」（見本院卷第
    593頁），雖被告均表示不同意原告所為訴之追加（追加驊
    宏公司為被告及追加確認之訴），惟原告前後主張之基礎事
    實均相同，原請求之證據資料於審理繼續進行在相當程度範
    圍內具有同一性或一體性，仍得相互援用，故認合於前揭規
    定，應予准許。
貳、實體方面：
一、原告主張：
　㈠驊宏公司向停管處承攬系爭工程，並將99年合約工程委由伊
    承攬，嗣停管處認驊宏公司有系爭契約第72條第1款第6目之
    情事，乃依政府採購法第72條之規定採減價驗收。後被告於
    101年11月19日至102年1月11日間辦理清點數量及點檢結算
    作業，因驊宏公司於上開期間將第2次複檢階段之缺失均予
    以改正完畢，停管處經依系爭契約第21條第1項第5、6款之
    約定辦理結算結果：結算總價為4,486萬977元、已發工程款
    3,412萬5,665元，尚有工程尾款1,073萬5,312元、應扣罰懲
    罰性違約金及逾期違約金共計1,039萬076元，停管處遂於10
    2年12月17日以北市停機字第10233291100號函（下稱102年1
    2月17日函）通知驊宏公司實際撥入帳戶之工程尾款為969萬
    6,236元。系爭工程於100年12月15日竣工、102年2月26日驗
    收合格，且已保固合格期滿，已無任何其他待解決問題，驊
    宏公司依系爭契約第21條第4項第2款之約定，對停管處有返
    還履約保證金之債權存在。
　㈡伊與驊宏公司間就99年合約工程之工程款爭議，業經臺灣高
    等法院106年度上字第297號判決，認定驊宏公司在扣除物價
    調整扣款、逾期違約金、減價收受罰款5倍、其他罰款、代
    墊款、遭業主處罰所受之損失後，尚須給付伊29萬5,655元
    ，嗣經最高法院以109年度台上字第699號民事裁定駁回上訴
    確定（下稱前案工程款事件），因伊與驊宏公司間已無待解
    決事項，伊得依據99年契約之約定及民法第179條後段規定
    ，請求驊宏公司返還履約保證金。而驊宏公司本可向停管處
    請求返還履約保證金即未受有損害，其卻以遭停管處沒收履
    約保證金為由，依票據、民法保證之法律關係，訴請伊所開
    立之履約保證本票（下稱系爭履約保證本票）之保證人林朝
    陽清償債務（嗣由林朝陽之繼承人承受訴訟），並取得賠償
    金額，驊宏公司已構成民法第179條後段之不當得利，而伊
    為系爭履約保證本票之主債務人，必受保證人求償而受有損
    害，基此，伊對於驊宏公司即有請求返還履約保證金（履約
    保證本票金額）181萬5,953元，及自100年8月10日起至清償
    日止，按年息6%之債權。又因驊宏公司濫用權利，原應向停
    管處請求返還履約保證金而怠於行使，反向伊前法定代理人
    林朝陽以票據保證關係請求，而非要求履約保證金債權的損
    害賠償，伊因此支出之律師費用係因驊宏公司之侵權行為所
    致，驊宏公司應負侵權行為損害賠償責任。
  ㈢因停管處否認驊宏公司對其有返還履約保證金之債權，且驊
    宏公司亦怠於行使其對停管處之履約保證金返還債權，爰民
    事訴訟法第247條規定，訴請確認驊宏公司對停管處就系爭
    契約有履約保證金債權219萬953元存在；並依民法第242條
    、系爭契約第21條第4項第2款約定，請求停管處給付驊宏公
    司履約保證金219萬953元本息，並由伊代位受領等語。
　㈣並聲明如前述最終確定聲明。
二、被告答辯：
  ㈠停管處略以：伊係因驊宏公司有系爭契約第72條第1款第6 目
    約定之「驗收不合格，且未於通知期限内」之重大違約情形
    ，而以書面終止（全部）契約，並依系爭契約第21條約定沒
    收驊宏公司之履約保證金，驊宏公司並未符合驗收合格及
    無待決事項之返還履約保證金要件，驊宏公司對伊並無返還
    履約保證金之債權。又原告並未舉證證明其對驊宏公司有返
    還履約保證金之債權、律師費用之損害賠償債權等債權，且
    驊宏公司應對原告負遲延責任，況驊宏公司並未陷於無資力
    狀態，原告不具有保全債權之必要，不符民法第242條規定
    之要件，不得主張行使代位權。另依系爭契約第61條前段約
    定，驊宏公司不可將契約之部分或全部轉讓他人，履約保證
    金返還債權專屬驊宏公司，原告亦不得依民法第242條規定
    代位請求等語。
　㈡驊宏公司略以：否認原告對伊有債權，伊就系爭工程所繳納
    之履約保證金是經停管處在101年8月17日發公文實行質權而
    沒收，該公文同時終止系爭契約，伊有提起行政訴訟，但遭
    敗訴確定；伊在原告提起之給付工程款事件及伊與原告前任
    法定代理人林朝陽間請求清償債務事件（即下述高院1251號
    判決之事件），均主張係因原告不完全給付、施工遲延且有
    瑕疵，導致伊受有遭停管處沒收履約保證金536萬8,000元之
    損害，而伊會對林朝陽提起清償債務訴訟，是因伊對原告請
    求履約保證，但執行無著，林朝陽於該訴訟已提出原因關係
    抗辯，業經法院認定伊確實受有遭停管處沒收履約保證金53
    6萬8,000元之損害，且伊已依前案工程款事件判決清償99年
    契約工程款29萬5,655元本息；又高院1251號事件已經法院
    判決伊勝訴確定，伊並無權利濫用，且律師費用除第三審得
    列為訴訟費用之一部分外，其餘律師費用是由當事人自行負
    擔，無轉請伊負擔之理。原告對伊無債權，伊對原告無任何
    遲延責任，伊亦未陷於無資力，原告並無保全債權必要之情
    形，其主張代位伊請求停管處返還履約保證金，不符依民法
    第242條代位權行使之要件等語。
　㈢並均聲明：⒈原告之訴及其假執行之聲請均駁回。⒉如受不利
    益判決，願供擔保，請准予宣告免為假執行
三、經查：
　㈠被告於97年8月11日就系爭工程簽訂系爭契約，驊宏公司則將
    其中99年合約工程委由原告承攬。
　㈡停管處於101年2月14日至同年3月29日間，依系爭契約進行初
    驗時，系爭工程存有600餘項缺失；同年4月30日至5月21日
    辦理第1次複驗時，仍存有456項缺失；同年6月20日至7月13
    日辦理第2次複驗時，系爭工程仍尚存有261項缺失，驊宏公
    司均驗收不合格且未於期限内改善。
  ㈢停管處於101年7月17日以北市停機字第10134850600號函通知
    驊宏公司，因系爭工程經驗收不合格且情節重大，依約終止
    契約、將刊登政府採購公報。驊宏公司對該處分不服而提起
    行政訴訟，經臺北高等行政法院以102年訴字第566號判決駁
    回驊宏公司之訴，並已確定在案。
　㈣前案工程款事件，係經本院103年度建字第42號判決駁回後，
    經原告提起上訴，經臺灣高等法院以106年度上字第297號判
    決驊宏公司應給付原告29萬5,655元，並加計自103年2月19
    日起算之法定遲延利息（下稱高院297號判決），經最高法
    院109年度台上字第699號裁定駁回原告上訴而告確定。驊宏
    公司已依該確定判決給付29萬5,655元本息予原告。
　㈤驊宏公司以系爭工程本應於100年5月22日完工，但因原告所
    負責之工項遲延，期間並經其催告履行未果，尤以系統整合
    測試、竣工文件準備嚴重遲延，直至同年12月15日始申報竣
    工，其遂遭停管處扣罰逾期違約金897萬2,195元，屬可歸責
    於原告，且因原告履約瑕疵占全部瑕疵的百分比為68.7%，
    致其遲遲無法經停管處驗收合格，停管處依政府採購法規定
    將驊宏公司列為拒絕往來廠商，且沒收所支付之履約保證金
    536萬8,000元，應由原告負責，及原告授權驊宏公司得代其
    填載系爭本票發票日、到期日等應記載事項，系爭履約保證
    本票經原告當時法定代理人林朝陽簽名為票據保證為由，依
    本票之票據保證、99年合約、債務不履行損害賠償及民法保
    證等之法律關係，訴請林朝陽清償債務，經臺灣桃園地方法
    院103年度訴更字第7號判決後，林朝陽不服提起上訴，林朝
    陽於臺灣高等法院105年度上字第1251號審理中死亡，由其
    繼承人即黃憶晴等4人承受訴訟，臺灣高等法院已於110年9
    月29日判決「上訴駁回。原判決所命給付減縮為上訴人應於
    繼承林朝陽遺產之範圍内，連帶給付被上訴人新臺幣壹佰捌
    拾壹萬伍仟玖佰伍拾參元，及自民國一百年八月十日起至清
    償日止，按週年利率百分之六計算之利息。」（下稱高院12
    51號判決），黃憶晴等4人不服提起上訴，經最高法院以111
    年度台上字第707號裁定駁回上訴而確定。
　等事實為兩造所不爭執（見本院卷第594至596頁），並有工程
  採購契約、停車場工程系統暨設備採購合約書、高院297號判
  決及最高法院109年度台上字第699號裁定、高院1251號判決及
  最高法院111年度台上字第707號裁定等在卷可稽（見本院卷第
  53至78頁、第91至154頁、第155至196頁、第197至214頁、第5
  09至511頁），堪認屬實。
　㈥又停管處於101年8月17日以北市停機字第10134857700號函通
    知華南銀行和平分行、驊宏公司（副本），表示實行質權人
    對於「建國南北路高架下停車場增購電腦收費系統設備及監
    視系統設備工程」案之（履約保證金）之質物債權，並於說
    明欄第1項載明『出質人驊宏資通股份有限公司承攬本處「建
    國南北路高架下停車場增購電腦收費系統設備及監視系統設
    備工程」案，因初驗缺失未於最終期限前（101年6月19日）
    改善完成，依契約第72條第1項第⑴款第6目：「驗收或驗收
    不合格，且未於通知期限内依規定辨理者」之規定，本處於
    101年7月17日終止契約，復依契於第21條第1項第⑴款第4目
    ：「因可歸貴於乙方之事由，致終止或解除部分契約者，依
    該部分所占契約金額比例計算之保證金；終止或解除契約者
    ，為全部保證金」，第2項記載「本案履約保證金為:驊宏資
    通股份有限公司存於貴分行之定期存單(存單號碼：HA00000
    00本金自動轉期），存單金額為新臺幣536萬8,000元整，並
    於98年10月30日辦妥質權設定，請貴分行惠予協助辨理實行
    質權事宜。」，有該函在卷可稽（見本院卷第81頁），足認
    停管處於101年8月17日即已沒收驊宏公司之履約保證金536
    萬8,000元無誤。
四、惟原告主張驊宏公司依系爭契約第21條第4項第2款約定及民
    法第179條規定，對停管處有返還履約保證金之債權存在，
    其對驊宏公司有請求返還履約保證金債權、票據之債權請求
    權及不當得利債權、侵權行為損害賠償債權（支出律師費用
    之損害賠償債權），因被告均否認驊宏公司對停管處就系爭
    契約有返還履約保證金之債權存在，且驊宏公司怠於向停管
    處行使返還履約保證金之權利，致其債權無法受償，爰訴請
    確認驊宏公司對停管處就系爭契約有系爭履約保證金債權存
    在，並依民法第242條規定、系爭契約第21條第4項第2款約
    定，代位請求停管處給付驊宏公司履約保證金219萬953元本
    息，並由其代位受領等語，被告則均否認之，並分別以前揭
    情詞為答辯。本院判斷如下：
  ㈠關於原告請求代位受領部分（變更後第2項聲明）
  ⒈按債務人怠於行使其權利時，債權人因保全債權，得以自己
    之名義，行使其權利，固為民法第242條本文所明文規定。
    惟按「代位權係債權人代行債務人之權利，代行者與被代行
    者之間，必須有債權債務關係之存在，否則即無行使代位權
    之可言，並以債權人如不代位行使債務人之權利，其債權即
    有不能受完全滿足清償之虞而有保全債權之必要始得為之。
    倘債之標的與債務人之資力有關，如金錢之債，其債務人應
    就債務之履行負無限責任時，代位權之行使自以債務人陷於
    無資力或資力不足為要件。若債務人未陷於無資力或資力不
    足者，即無行使代位權以保全債權之必要。且債權人之權利
    ，非於債務人負遲延責任時，不得行使，此觀民法第242條
    、第243條規定自明。」此有最高法院94年度台上字第301號
    民事判決參照。本件原告以其對驊宏公司有前述之債權，主
    張代位驊宏公司請求停管處給付履約保證金219萬953元本息
    ，並由其代位受領，既為被告所否認，原告自應先舉證證明
    其對驊宏公司有債權，且驊宏公司應負遲延責任、已陷於無
    資力或資力不足，並怠於行使對停管處之返還履約保證金債
    權。
　⒉查原告主張其對驊宏公司有返還履約保證金之債權，係以其
    與驊宏公司間請求給付工程款事件業經判決驊宏公司應給付
    其29萬5,655元確定，其與驊宏公司間「已無其他無索賠之
    情事」，且停管處已就系爭工程辦理結算及同意驊宏公司保
    固複驗合格，其依99年合約工程第5條之約定，得請求驊宏
    公司返還履約保證金。惟：
　　⑴查99年合約工程第5條係約定：「乙方（即原告）應於簽約
      日次日起5日内繳交合約總價10%之公司本票為履約保證金
      ，履約保證金於全案驗收合格後，且無索賠情形時，無息
      發還。」（見本院卷第92頁），足認原告如欲對驊宏公司
      主張有返還履約保證金之債權，即須符合99年合約工程「
      全案驗收合格」，且無索賠情形之要件。
　  ⑵而查：①依系爭契約約定，驊宏公司本應於100年5月22日竣
      工，但驊宏公司實際竣工日為100年12月15日。②停管處於
      101年2月14日至同年3月29日間，依系爭契約進行初驗時
      ，系爭工程存有600餘項缺失；同年4月30日至5月21日辦
      理第1次複驗時，仍存有456項缺失；同年6月20日至7月13
      日辦理第2次複驗時，系爭工程仍尚存有261項缺失，驊宏
      公司均驗收不合格且未於期限内改善。③停管處於101年7
      月17日以北市停機字第10134850600號函通知驊宏公司，
      因系爭工程經驗收不合格且情節重大，依約終止契約、將
      刊登政府採購公報。驊宏公司對該處分不服而提起行政訴
      訟，經臺北高等行政法院以102年訴字第566號判決駁回驊
      宏公司之訴，並已確定在案等事實，已為兩造所不爭執（
      見本院卷第594至596頁），足見系爭工程不但逾期完工，
      且未經驗收合格，系爭契約亦早於101年7月17日即經停管
      處合法終止，從而，堪認99年合約工程於101年7月間即已
      得確定無法達到「全案驗收合格」之要件，是原告主張其
      對驊宏公司有返還履約保證金之債權云云，實難認為有據
      。
　　⑶又查高院297號判決已認定驊宏公司遭（業主）停管處沒收
      履約保證金及依政府採購法刊登政府採購公報停權1年，
      部分之責任係可歸責於原告（即原告應負責施作之光遮斷
      器〈即追加之「全自動收費系統」大項下之「車輛技術設
      備」子工項〉、緊急押扣對講系統及中央監控整合系統，
      均無法達到契約預定之效用與功能，停車場設備無從啟用
      ），及參以99年契約第5條及第17條之約定，認定關於停
      管處沒收驊宏公司所繳納之履約保證金損害，應於99年契
      約相關履約保證金約定內取償（見本院卷第189頁）。且
      原告就99年合約工程之施工遲延確有可歸責之事由存在，
      驊宏公司遭停管處沒收系爭契約之履約保證金所受之損害
      與原告之遲延完工及施工缺失間有相當因果關係存在等情
      ，亦經高院1251號判決認定在案（見該判決第12至15頁，
      本院卷第208至211頁）；該判決復已認定依99年契約第17
      條第3款前段約定：「除合約另有約定及懲罰性違約金、
      逾期違約金外，因可歸責於乙方（即本件原告）之事由，
      致甲方（即驊宏公司）遭受損害者，其損害賠償責任，以
      原合約總價為上限」，則停管處沒收驊宏公司繳納之履約
      保證金，驊宏公司所受損害得以99年契約之履約保證金即
      原告交付之系爭履約保證本票取償，並認定驊宏公司因原
      告（洺督公司）履約瑕疵遭沒收之履約保證金金額約為36
      8萬7,816元，已逾99年契約履約保證金金額181萬5,953元
      ，驊宏公司主張其遭停管處沒收履約違約金536萬8,000元
      ，其得持系爭履約保證本票於181萬5,953元之範圍内向林
      朝陽求償，應屬可採（見該判決第15至16頁，本院卷第21
      1至212頁）。從而，足認驊宏公司向系爭履約保證本票之
      保證人林朝陽請求清償債務，係因可歸責於原告之事由所
      致，其係依99年契約行使權利，縱林朝陽之繼承人因履行
      對驊宏公司之債務而向原告求償，原告對驊宏公司亦無返
      還履約保證金之債權。
  ⒊又查原告主張其對驊宏公司有票據之債權請求權、不當得利
    之債權，均係以其對驊宏公司有返還履約保證金債權，驊宏
    公司依高院1251號確定判決自林朝陽之繼承人受領之款項構
    成不當得利。惟如前所述，驊宏公司向系爭履約保證本票之
    保證人林朝陽請求清償債務，係因可歸責於原告之事由所致
    ，原告對驊宏公司並無返還履約保證金債權，原告對驊宏公
    司自無票據之債權請求權或不當得利之債權可言，故認原告
    此部分主張均屬無據。
　⒋再查原告主張其對驊宏公司有侵權行為損害賠償債權（支出
    律師費用之損害賠償債權），係以驊宏公司原應就聲明第1
    項金額對停管處請求返還履約保證金而怠於行使，反向林朝
    陽以票據保證關係請求，而非要求履約保證金債權的損害賠
    償，屬濫用權利之行為，應對其負侵權行為損害賠償責任。
    惟此為驊宏公司所否認，且如前所述，高院297號判決、高
    院1251號判決均認定，驊宏公司依99年契約第17條之約定，
    就停管處沒收驊宏公司所繳納之履約保證金損害，應於99年
    契約相關履約保證金約定內取償，則驊宏公司依99年契約訴
    請系爭履約保證本票之保證人林朝陽清償債務，且經法院判
    決定確定，自難認有權利濫用之情形，是原告縱為林朝陽或
    其繼承人支出高院1251號事件及相關事件之律師費，亦不得
    謂係驊宏公司對其造成之損害。從而，原告主張其對驊宏公
    司有此部分之債權，亦屬無據。
　⒌綜上，原告對驊宏公司並無其所主張之返還履約保證金之債
    權、票據之債權請求權、不當得利之債權，亦無侵權行為損
    害賠償債權（支出律師費用之損害賠償債權），難認其為驊
    宏公司之債權人，自無行使代位權可言，況原告從未提出任
    何有關驊宏公司已陷於無資力或資力不足之證明，是原告主
    張依民法第242條規定、系爭契約第21條第4項第2款約定，
    代位請求停管處給付驊宏公司履約保證金219萬953元本息，
    並由其代位受領（變更聲明第2項），為無理由。
  ㈡關於原告請求確認驊宏公司對停管處就系爭契約有履約保證
    金債權存在部分（變更後第1項聲明）
    按確認法律關係之訴，非原告有即受確認判決之法律上利益
    者，不得提起之，民事訴訟法第247條第1項定有明文。所謂
    有即受確認判決之法律上利益，係指法律關係之存否不明確
    ，原告主觀上認其在法律上之地位有不安之狀態存在，且此
    種不安之狀態，能以確認判決將之除去者而言，若縱經法院
    判決確認，亦不能除去其不安之狀態者，即難認有受確認
　　判決之法律上利益。本件依前所述，驊宏公司提供作為系爭
    契約履約保證金之定期存單，業經停管處依系爭契約第21條
    第1項第1款第4目約定，通知華南銀行和平分行辦理執行質
    權予以沒收在案，自難認驊宏公司對停管處仍有返還履約保
    證金之債權存在，且原告對驊宏公司並無其所主張之前述債
    權，其非驊宏公司之債權人，已認定如前，則縱原告自己主
    觀上認驊宏公司就系爭契約對停管處有無返還履約保證金之
    債權存在，對其債權得否受償有不安之危險，其仍無從因確
    認之訴而獲得利益，自難認其有受確認判決之法律上利益，
    是其提起此部分確認之訴，為無理由。
五、從而，原告求為判決確認驊宏公司對停管處就系爭契約有返
    還履約保證金之債權存在，及請求准許代位驊宏公司受領履
    約保證金債權219萬953元本息，均無理由，應予駁回。又原
    告之訴既經駁回，其假執行之聲請失所依附，應併予駁回。
六、本件事證已臻明確，其餘兩造主張、陳述暨所提之證據，經
    審酌均與本院前揭判斷不生影響，爰不逐一詳予論述，附此
    敘明。
七、據上論結，本件原告之訴為無理由，依民事訴訟法第78條，
    判決如主文。
中　　華　　民　　國　　111 　年　　11　　月　　14　　日
                      工程法庭  法  官  林春鈴

以上正本係照原本作成。
如不服本判決，應於判決送達後20日內向本庭提出上訴狀（須按
他造當事人之人數附繕本）。如委任律師提起上訴者，應一併繳
納上訴審裁判費，否則本院得不命補正逕行駁回上訴。
中　　華　　民　　國　　111 　年　　11　　月　　14　　日
                                書記官  鍾尚勲